【裁判字號】    97,訴,376
【裁判日期】    970905
【裁判案由】    偽造文書等
【裁判全文】
臺灣宜蘭地方法院刑事判決               97年度訴字第376號
公  訴  人  臺灣宜蘭地方法院檢察署檢察官
被      告  乙○○
                      宜蘭縣宜.
                    （另案於臺灣宜蘭監獄執行中）
上列被告因偽造文書等案件，經檢察官提起公訴（97年度偵字第
2286號），嗣於本院準備程序進行中，被告先就被訴事實為有罪
之陳述，經裁定進行簡式審判程序，本院判決如下：
    主  文
乙○○犯踰越安全設備竊盜罪，處有期徒刑捌月。又犯行使偽造
私文書罪，處有期徒刑陸月，安全銀樓珠寶有限公司信用卡簽帳
單上持卡人簽名欄內偽造之「丙○○」署押壹枚沒收。應執行有
期徒刑壹年，安全銀樓珠寶有限公司信用卡簽帳單上持卡人簽名
欄內偽造之「丙○○」署押壹枚沒收。
    事  實
一、乙○○基於意圖為自己不法所有之竊盜犯意，於民國97年5
    月29日上午9時許，擅自開啟宜蘭縣宜蘭市○○街121巷22號
    丙○○住處後方一樓未上鎖之窗戶後，攀爬踰越該窗戶安全
    設備，侵入丙○○上開住處（侵入住宅部分未據告訴），徒
    手竊取丙○○置於該屋二樓房間內之臺灣銀行金融卡（卡號
    000000000000）、第一銀行金融卡（卡號00000000000）、
    郵局金融卡（卡號00000000000000）、玉山銀行信用卡（卡
    號0000000000000000）各一張，得手後即開啟大門離開現場
    。嗣經丙○○報警後，始為警方循線查獲。
二、乙○○於行竊得手後，明知自己未得丙○○之授權，亦無償
    還刷卡消費債務之意願與能力，竟又基於行使偽造私文書及
    詐欺取財之犯意，於97年5月29日上午10時5分許，持上開竊
    得之丙○○玉山信用卡（卡號0000000000000000），在宜蘭
    縣宜蘭市○○路○段99號安全銀樓珠寶有限公司，冒用丙○○之名義，刷卡購買價值新臺幣一萬六千元之金戒指一只，
    並在簽帳單上之持卡人簽名欄內偽簽「丙○○」之簽名（即
    署押）一枚，而偽造表示係丙○○消費且願意付款予發卡銀
    行之簽帳單私文書一張，再將該簽帳單交予安全銀樓珠寶有
    限公司之店員而行使之，以此方式施用詐術，使安全銀樓珠
    寶有限公司之店員陷於錯誤，而將該只金戒指交付予乙○○
    ，且玉山銀行亦因而代為墊付上開消費款項予安全銀樓珠寶
    有限公司，足生損害於丙○○、安全銀樓珠寶有限公司、玉
    山銀行。乙○○於詐騙得手後，隨即於同日上午10時30分許
    ，將詐騙所得之金戒指一只，以新臺幣一萬一千五百四十二
    元之價格出售予不知情之甲○○○負責人邱定修，所得款項
    則供己花用殆盡。嗣經丙○○報警後，始為警方循線查獲。
三、案經宜蘭縣政府警察局宜蘭分局報請臺灣宜蘭地方法院檢察
    署檢察官偵查起訴，嗣於本院準備程序進行中，被告先就被
    訴事實為有罪之陳述，經裁定進行簡式審判程序。
    理  由
一、上揭犯罪事實，業據被告乙○○於警詢、檢察官偵訊及本院
    審理時坦承不諱，核與證人即被害人丙○○證述置於家中之
    金融卡及信用卡遭竊，且信用卡遭人盜用之情節、證人即安
    全銀樓珠寶有限公司員工陳元昌證述被告以丙○○之名刷卡
    購買金戒指之情節、證人即甲○○○員工邱定修證述被告出
    售金戒指之情節，均相符合，並有甲○○○原料金買進登記
    簿、贓物認領保管單、安全銀樓珠寶有限公司信用卡簽帳單
    、金戒指相片各一張，丙○○所有之臺灣銀行金融卡（卡號
    000000000000）、第一銀行金融卡（卡號00000000000）、
    郵局金融卡（卡號00000000000000）、玉山銀行信用卡（卡
    號0000000000000000）之影本一張，安全銀樓珠寶有限公司
    監視器翻拍相片八張，警方採證相片六張在卷可稽。依此，
    足徵被告上開自白確與事實相符，本件事證已臻明確，被告
    之犯行均堪予認定，均應依法論科。
二、核被告乙○○事實欄一之所為，係犯刑法第321條第1項第2
    款踰越安全設備竊盜罪。
三、按文書為表現足以證明法律上權利義務或事實，或足以產生
    法律上權利關係或事實之意思表示，一般持信用卡交易時，
    特約商店人員交付予持卡人簽名之簽帳單，經持卡人簽名後
    ，由持卡人提出交付予特約商店人員，表明係持卡人本人消
    費，並同意依照信用卡使用約定，按所消費之全部金額付款
    予發卡銀行之意，是該等簽帳單係屬刑法第210條之私文書
    。故核被告乙○○事實欄二之所為，係犯刑法第216條、第2
    10條行使偽造私文書罪及同法第339條第1項詐欺取財罪。被
    告偽造丙○○之署押，係偽造私文書之部分行為；被告偽造
    私文書後復持以行使，其偽造之低度行為應為行使之高度行
    為所吸收，均不另論罪。又被告冒用他人名義刷卡消費時，
    其行使偽造簽帳單之行為即係其施用詐術以詐得財物之行為
    ，故係以一行為而觸犯行使偽造私文書罪及詐欺取財罪，為
    想像競合犯，應依刑法第55條之規定，從一重之行使偽造私
    文書罪處斷。
四、被告所犯踰越安全設備竊盜罪、行使偽造私文書罪二罪間，
    犯意各別，行為互殊，應予分論併罰。
五、爰審酌被告之素行、智識程度；犯罪之動機、目的、手段；
    因缺錢花用，即踰越安全設備進入他人住宅行竊，復持行竊
    所得之信用卡，冒名刷卡購物，再將詐騙所得之財物變賣，
    得款供己花用，除侵害他人財產權外，更損及信用卡交易秩
    序，惡性非輕；犯後已坦承犯行，態度尚佳及被害人所受損
    害等一切情狀，就其所犯二罪，酌情分別量處如主文所示之
    刑，並定其應執行之刑，以示警懲。至於安全銀樓珠寶有限
    公司信用卡簽帳單上持卡人簽名欄內偽造之「丙○○」署押
    一枚，不問屬於犯人於否，應依刑法第219條規定，於其所
    犯行使偽造私文書罪下，宣告沒收之，並併執行之。
據上論斷，應依刑事訴訟法第273條之1第1項、第299條第1項前
段，刑法第321條第1項第2款、第216條、第210條、第339條第1
項、第55條、第219條、第51條第5款、第9款、第10款，刑法施
行法第1條之1，判決如主文。
本案經檢察官劉憲英到庭執行職務。
中    華    民    國    97    年    9     月     5    日
                  刑事第三庭法  官  劉家祥
以上正本證明與原本無異。
如不服本判決應於收受本判決後10日內向本院提出上訴書狀，並
應敘述具體理由。若未敘述理由者，應於上訴期間屆滿後20日內
向本院補提理由書狀(均須按他造當事人之人數附繕本)。
                            書記官  劉謹翊
中    華    民    國    97    年    9     月    5     日
附錄本案論罪科刑法條全文：
中華民國刑法第321條第1項第2款（加重竊盜罪）
犯竊盜罪而有左列情形之一者，處六月以上、五年以下有期徒刑
：
二、毀越門扇、牆垣或其他安全設備而犯之者。
中華民國刑法第216條（行使偽造變造或登載不實之文書罪）
行使第210條至第215條之文書者，依偽造、變造文書或登載不實
事項或使登載不實事項之規定處斷。
中華民國刑法第210條（偽造變造私文書罪）
偽造、變造私文書，足以生損害於公眾或他人者，處5年以下有
期徒刑。
中華民國刑法第339條第1項（普通詐欺罪）
意圖為自己或第三人不法之所有，以詐術使人將本人或第三人之
物交付者，處5年以下有期徒刑、拘役或科或併科1千元以下罰金
。
中華民國刑法施行法第1條之1
中華民國九十四年一月七日刑法修正施行後，刑法分則編所定罰
金之貨幣單位為新臺幣。
九十四年一月七日刑法修正時，刑法分則編未修正之條文定有罰
金者，自九十四年一月七日刑法修正施行後，就其所定數額提高
為三十倍。但七十二年六月二十六日至九十四年一月七日新增或
修正之條文，就其所定數額提高為三倍。


司法院資訊處製作；財團法人民間司法改革基金會備份。
